ACORDAO-COMPLETO-2363182

ACÓRDÃO DE RELAÇÃO

ACÓRDÃO DE RELAÇÃO 5929/2019 ATA 25/2019 - SEGUNDA CÂMARA

Acórdão 5929/2019-TCU-Segunda Câmara
Cuidam os autos de monitoramento instaurado para verificar o cumprimento das determinações expedidas pelo Acórdão 3252/2018-TCU-Segunda Câmara, que apreciou a prestação de contas do Instituto Federal de Educação, Ciência e Tecnologia do Norte de Minas Gerais (IFNMG) relativa ao exercício de 2016.
Na oportunidade, esta Corte determinou ao IFNMG que:
“1.8.1. adote as providências cabíveis para alterar a redação do Regulamento da Jornada de Trabalho dos Servidores Técnico-Administrativos em Educação do IFNMG, aprovado pela Portaria 635, de 17 de julho de 2015, de forma a conformá-la às disposições do Decreto 1.590/1995, estabelecendo os casos excepcionais em que a exceção da jornada de trabalho de 30 horas se faz necessária, em especial quanto à menção ao atendimento ao público, considerando que não é possível ampliar a qualificação do termo "público" previsto no artigo 3º do referido decreto para "interno e externo"; e
1.8.2. revise todas as autorizações de concessão de jornada flexibilizada a servidores técnico-administrativos, com o objetivo de ratificar a ocorrência das situações excepcionais previstas no artigo 3º do Decreto 1.590/1995, as quais deverão ser documentadas para eventual análise posterior pelos órgãos de controle”.
Considerando que a unidade técnica, ao analisar as manifestações encaminhadas, constatou que:
 i) o IFNMG promoveu alterações no Regulamento do Horário de Funcionamento do Instituto, de forma a adequá-lo às disposições do Decreto 1.590/1995, estabelecendo os casos excepcionais em que a exceção da jornada de trabalho de 30 horas se faz necessária;
ii) as novas concessões de jornada flexibilizada foram formalizadas em conformidade com as alterações promovidas no regulamento;
considerando os pareceres uniformes da Secretaria de Controle Externo da Educação;
os ministros do Tribunal de Contas da União, reunidos em sessão de 2ª Câmara, ACORDAM, por unanimidade, de acordo com os pareceres emitidos nos autos e com fundamento no art. 169, inciso I, do Regimento Interno, em considerar cumpridas as determinações dos subitens 1.8.1 e 1.8.2 do Acórdão 3252/2018-TCU-Segunda Câmara, em remeter cópia deste acórdão e da instrução da unidade técnica ao Instituto Federal de Educação, Ciência e Tecnologia do Norte de Minas Gerais e em apensar este processo ao TC Processo 029.827/2017-5, no qual foi proferida a deliberação monitorada.
1. Processo TC-Processo 033.715/2018-1 (MONITORAMENTO) 
1.1. Classe de Assunto: III.
1.2. Unidade: Instituto Federal de Educação, Ciência e Tecnologia do Norte de Minas Gerais.
1.3. Relatora: ministra Ana Arraes.
1.4. Representante do Ministério Público: não atuou.
1.5. Unidade Técnica: Secretaria de Controle Externo da Educação - SecexEducação.
1.6. Representação legal: não há.
1.7. Determinações/Recomendações/Orientações: não há.

Segunda Câmara

ANA ARRAES

não há.

Não atuou.

MONITORAMENTO (MON)